# 求助chenyiwei老师关于是否将预收账款重分类到合同负债

提问人：qiupuzhen 时间：2020-04-08 17:14:05
陈老师，您好
1 、我公司今年第一次实行新收入准则，欲将与收入有关的预收账款不含税金额重分类到合同负债。但是我公司有一项业务是经营性租赁–收房地产租金业务，该业务是否适用 2021 年实行的新租赁准则？我们是否要在今年将与租赁业务有关的预收账款不含税金额重分类至合同负债呢？
2 、 1 年以内的与收入有关的预收账款不含税金额重分类至合同负债， 1 年以上的分至其它非流动负债？
3 、预收账款的税金也按账龄划分重分类至其他流动/非流动负债吗，还是不分账龄，全部重分类至其他流动负债呢？
非常感谢敬爱的chenyiwei老师

回答人：chenyiwei
1 、预收租金不是新收入准则规范的业务，无需重分类到合同负债。
2 、预计交货时间距离资产负债表日超过一年的（不是账龄超过 1 年的）重分类到其他非流动负债。（若确有证据表明企业的正常营业周期超过一年的，则 1 年以上的也不应分类到其他非流动负债）
3 、同样要看法定纳税义务发生时间是否距离资产负债表日超过 1 年，不是按发生日计算的账龄是否超过 1 年。